臺灣高雄地方法院刑事判決
111年度訴字第7號
公  訴  人  臺灣高雄地方檢察署檢察官
被      告  陳勇勝


指定辯護人  本院公設辯護人黃秋葉
上列被告因毒品危害防制條例案件，經檢察官提起公訴（110年
度偵字第16239號、第25132號），本院判決如下：
    主  文
陳勇勝意圖販賣而持有第三級毒品，處有期徒刑壹年捌月，扣案
如附表一編號1所示之物沒收。又販賣第三級毒品，處有期徒刑
參年捌月，扣案如附表一編號3至8、編號9-1所示之物，均沒收
。應執行有期徒刑肆年貳月。
    事  實
一、陳勇勝明知「4-methyl-N,N-dimethylcathinone（4-MDMC）
    」為毒品危害防制條例所列管之第三級毒品，依法不得意圖
    販賣而持有，竟基於意圖販賣而持有第三級毒品之犯意，於
    民國109年間某日，向不詳之人以不詳對價購入如附表一編
    號1所示摻有上開第三級毒品成分之毒品咖啡包26包（另同
    時購入如附表一編號2所示未檢出毒品成分之咖啡包2包），
    擬供日後販賣而持有之。
二、陳勇勝明知愷他命為毒品危害防制條例所列管之第三級毒品
    ，依法不得販賣，竟基於販賣第三級毒品以營利之犯意，以
    其所有如附表一編號4至8所示之物分別作為增加毒品重量、
    分裝或秤重毒品及聯繫購毒者之工具，於110年5月16日23時
    33分許，以微信通訊軟體暱稱「（新）a夢」帳號與廖國宏
    聯繫毒品交易事宜而談妥交易條件後，於同日23時38分許，
    在高雄市○○區○○○路000號統一超商前，販賣重量不詳之愷他
    命1包予廖國宏，並向廖國宏收取新臺幣（下同）2,200元之
    販毒價金（業經扣案如附表一編號9-1所示）。
三、嗣警方於110年5月16日23時55分許，在高雄市鳳山區林森路
    290巷口高甲公園查獲正在施用甫向陳勇勝購得愷他命之廖
    國宏，並於廖國宏身上扣得如附表二所示之物，乃據以溯源
    調查；復於110年7月27日16時許，在陳勇勝該時位在高雄市
    ○○區○○○路000號B3棟9樓居所及其所駕駛車牌號碼000-0000
    號自用小客車內，扣得如附表一所示之物，因而循線查獲上
    情。
四、案經高雄市政府警察局刑事警察大隊報告臺灣高雄地方檢察
    署（下稱高雄地檢署）檢察官偵查起訴。
    理  由
一、證據能力之說明：
　　查本判決所引用具有傳聞證據性質之證據，除因符合刑事訴
    訟法第159條之1至之4關於傳聞法則例外規定者，本有證據
    能力外，其餘均經當事人、辯護人於本院審理時同意有證據
    能力（見訴卷第105頁、第131頁，本判決以下所引出處之卷
    宗簡稱對照均詳見附表三），而本院審酌上開各項證據作成
    或取得時之客觀環境條件，並無違法取證或欠缺憑信性或關
    連性之情形，作為證據使用皆屬適當，依刑事訴訟法第159
    條之5第1項之規定，應認均有證據能力，得作為認定事實之
    憑據。
二、認定事實所憑之證據：
（一）上開犯罪事實，業據被告陳勇勝於警詢、偵查及本院審理
      中均坦承不諱（見警一卷第3至12頁、偵一卷第93至101頁
      、訴卷第81至84頁、第99至108頁、第129至139頁），核
      與證人即購毒者廖國宏於警詢及偵查中所述大致相符（見
      警一卷第29至33頁、偵一卷第57至59頁），並有高雄市政
      府警察局刑事警察大隊110年5月16日搜索扣押筆錄及扣押
      物品目錄表1份、110年7月27日搜索扣押筆錄2份及扣押物
      品目錄表1份、廖國宏指認被告之指認犯罪嫌疑人紀錄表1
      份、通訊軟體微信對話紀錄截圖1張、毒品交易現場蒐證
      照片9張、扣押物照片24張在卷可憑（見警一卷第17至21
      頁、第35至37頁、第49至52頁、第54至55頁、第59至70頁
      、警二卷第97至101頁、偵一卷第145至153頁），且有附
      表一編號1、3至8、9-1、附表二編號1所示之物扣案為佐
      。
（二）又附表一編號1所示之物，經送驗後，均檢出第三級毒品
      「4-methyl-N,N-dimethylcathinone（4-MDMC）」成分；
      附表一編號3所示被告販賣剩餘之白色晶體1包，以及附表
      二編號1所示廖國宏自被告處購得而施用之白色晶體1包，
      均檢出愷他命成分（詳細檢驗結果詳如附表一編號1、3、
      附表二編號1備註欄所示），此有高雄市立凱旋醫院110年
      6月9日高市凱醫驗字第68754號、110年9月28日高市凱醫
      驗字第69276號濫用藥物成品檢驗鑑定書各1份附卷可佐（
      見警二卷第113至141頁、偵一卷第39至41頁）。綜合前揭
      事證，足認被告上開任意性自白與事實相符，堪可作為認
      定事實之依據。
（三）另就犯罪事實二所示被告販賣毒品部分，參諸我國查緝販
      賣毒品執法甚嚴，對於販賣毒品所處刑罰非輕，而販賣毒
      品屬違法行為，非可公然為之，並無公定價格，且性質上
      易於分裝及增減份量，每次交易之價格及數量，均會隨時
      依買賣雙方之關係、資力、需求量及對於行情之認知、來
      源是否充裕、查緝是否嚴謹、購買者被查獲時供述毒品來
      源之風險評估等情，而異其標準，非可一概而論，且販賣
      之人從中牟取價差或量差之方式雖異，其意圖營利之販賣
      行為則同一。又毒品量微價高，取得不易，販賣者常有暴
      利可圖，苟無獲利，一般人要無可能甘冒重度刑責而販賣
      毒品予他人。是被告於本院審理時供稱其本件販毒是為了
      賺取價差以作為經濟來源等語（見訴卷第103頁），堪認
      與事實相符，其主觀上乃是基於營利之意圖而為本件販賣
      毒品犯行，至堪認定。
（四）綜上所述，被告上開犯行，事證已臻明確，均應依法論科
      。
三、論罪科刑：
（一）所犯罪名及罪數：
　　　核被告所為，就上開犯罪事實一部分，是犯毒品危害防制
      條例第5條第3項之意圖販賣而持有第三級毒品罪；就上開
      犯罪事實二部分，是犯同條例第4條第3項之販賣第三級毒
      品罪。其販賣前意圖販賣而持有第三級毒品之低度行為，
      為嗣後販賣之高度行為所吸收，不另論罪。被告所犯上開
      2罪，犯意各別，行為互殊，應予分論併罰。
（二）刑之減輕事由：
　　1.各罪均依偵審自白規定減輕其刑：
　　　被告於偵查以及本院審理中，始終就本案販賣毒品及意圖
      販賣而持有毒品犯行均自白不諱（見警一卷第11頁、第15
      頁、偵一卷第97頁、訴卷第83頁、第101頁、第130頁），
      業如前述，符合毒品危害防制條例第17條第2項之規定，
      爰均依法減輕其刑。
　　2.未因供出毒品來源因而查獲其他正犯或共犯：
　　　被告雖於警詢及偵查中供出本案毒品來源為綽號「草帽小
      子」、「云小子」之人，並提供與其等間通訊軟體對話紀
      錄，然經警方施以調閱監視器畫面等方式多方查證後，仍
      查無上述2人真實身分，故未能查獲其他正犯或共犯等情
      ，有被告與毒品上游之通訊軟體對話紀錄截圖、高雄市政
      府警察局刑事警察大隊111年5月17日高市警刑大偵8字第1
      1171265700號函各1份可佐（見警一卷第23至27頁、訴卷
      第113頁），自與毒品危害防制條例第17條第1項之構成要
      件不符，尚無依該條項減輕或免除其刑之餘地。
（三）量刑及定應執行刑：
　　　爰以行為人之責任為基礎，審酌被告明知「4-methyl-N,N
      -dimethylcathinone（4-MDMC）」、愷他命具有成癮性、
      濫用性及社會危害性，不僅破壞國民健康，更造成社會治
      安潛在風險，我國法律乃嚴令禁絕，竟仍為牟取個人利益
      ，無視上情而販賣或意圖販賣而持有之，助長毒品流通，
      所為誠屬不該；惟念及被告行為時年僅20歲，尚屬年輕識
      淺，犯後自始坦承全數犯行，態度尚可，並衡以其販毒及
      意圖販賣而持有毒品之數量多寡及販毒價金高低等情，暨
      其於本院審理中自述之智識程度及家庭生活狀況（見訴卷
      第137頁、第141頁，基於個人隱私及個資保障，不於判決
      中詳載），及其於110年4月間甫因持有毒品為警查獲之前
      科素行（嗣經判決有罪在案，未構成累犯）等一切情狀，
      分別量處如主文所示之刑。並就被告所犯各次犯行，衡諸
      其均屬違反毒品危害防制條例案件、犯罪時間介在109年
      至110年間等情，定其應執行刑如主文所示。
四、沒收：
（一）扣案毒品之沒收：
      扣案如附表一編號1所示毒品咖啡包26包，乃被告意圖販
      賣而持有；附表一編號3所示愷他命1包，則為被告販賣予
      廖國宏後所剩餘，此情業經被告供述明確（見訴卷第103
      頁），均屬違禁物，應依刑法第38條第1項規定，在各該
      罪主文內宣告沒收。該等毒品包裝袋因殘留微量毒品，不
      具析離實益，應與毒品整體同視，一併沒收；鑑驗耗損微
      量毒品，既已滅失，即無庸宣告沒收。
（二）犯罪所用之物沒收：
    1.扣案如附表一編號4至7所示之物，均為被告所有，編號4
      至5乃作為販毒時加入以增加毒品重量、編號6乃用於聯繫
      購毒者廖國宏、編號7乃用於販毒時秤量毒品重量，此情
      業據被告供明在卷（見訴卷第103至104頁），自均屬供上
      開犯罪事實二所示販賣第三級毒品犯行所用之物，不問屬
      於犯罪行為人與否，均應依毒品危害防制條例第19條第1
      項之規定，於該罪主文內宣告沒收。
    2.扣案如附表一編號8所示之物，為被告所有，經其作為販
      賣愷他命前預備分裝毒品之用乙節，業據被告供明在卷（
      見訴卷第104頁），爰依刑法第38條第2項前段之規定，於
      其所犯販賣毒品罪主文內宣告沒收。
（三）犯罪所得之沒收：
      附表一編號9-1、編號9-2所示共計現金10萬200元，乃被
      告歷次販毒所得之累積，此情業經被告供述明確（見訴卷
      第104頁），自應包含本件被告販賣毒品予廖國宏所獲價
      金2,200元在內，此要屬被告之犯罪所得，自應依刑法第3
      8條之1第1項前段之規定，在2,200元之範圍內（即附表一
      編號9-1），於該罪主文內宣告沒收。
（四）其餘扣案物不予沒收：
      至扣案如附表一編號2、編號9-2、編號10至11所示之物，
      均為被告所有，編號2送驗後未驗得毒品成分，其餘之物
      則經被告供稱為其私人使用，與本案犯行無關等語（見訴
      卷第104頁），經核均非屬違禁物，尚乏沒收之依據，爰
      均不予宣告沒收。至扣案如附表二所示廖國宏所有之物，
      自應於其施用毒品案件中，另為妥適之處理。
據上論斷，應依刑事訴訟法第299條第1項前段，毒品危害防制條
例第4條第3項、第5條第3項、第17條第2項、第19條第1項，刑法
第11條、第51條第5款、刑法第38條第1項、第2項前段、第38條
之1第1項前段，判決如主文。
本案經檢察官王朝弘提起公訴，檢察官翁誌謙到庭執行職務。
中　　華　　民　　國　　111 　年　　6 　　月　　21　　日
                  刑事第九庭    審判長法  官  毛妍懿
                                      法  官  黃三友
                                      法  官  張瀞文
以上正本證明與原本無異。
如不服本判決應於收受送達後20日內向本院提出上訴書狀，並應
敘述具體理由；如未敘述上訴理由者，應於上訴期間屆滿後20日
內向本院補提理由書（均須按他造當事人之人數附繕本）「切勿
逕送上級法院」。
中　　華　　民　　國　　111 　年　　6 　　月　　21　　日
　　　　　　　　　　　　　　　　　    書記官  張惠雯
附錄本案論罪科刑法條：
毒品危害防制條例第4條第3項
製造、運輸、販賣第三級毒品者，處七年以上有期徒刑，得併科
新臺幣一千萬元以下罰金。
毒品危害防制條例第5條第3項　
意圖販賣而持有第三級毒品者，處三年以上十年以下有期徒刑，
得併科新臺幣三百萬元以下罰金。
附表一：扣案陳勇勝所有之物
編號 物品名稱及數量 備      註 1 毒品咖啡包26包 1.原扣押物品目錄表編號5 2.均為小惡魔圖樣之沖泡飲品，檢驗結果均含4-methy1-N ,N-dimethylcathinone成分 2 咖啡包2包 1.原扣押物品目錄表編號5  2.檢驗結果均未檢出毒品或管制藥品成分（檢驗編號5-5、編號5-8） 3 愷他命1包 1.原扣押物品目錄表編號6  2.為白色結晶體，檢驗結果含愷他命成分，檢驗前淨重1.492公克（純質淨重1.135公克），檢驗後淨重1.468公克 4 白色結晶物品1包 1.原扣押物品目錄表編號4  2.為白色結晶體，未檢出毒品或管制藥品成分，檢驗前淨重17.588公克，檢驗後淨重17.464公克 5 第五級管制藥品1包 1.原扣押物品目錄表編號15  2.為白色結晶體，檢驗結果含第五級管制藥品Dimethyl sulfone成分，檢驗前淨重16.230公克，檢驗後淨重16.112公克 6 橘色IPHONE手機1支 1.原扣押物品目錄表編號9  2.IMEI：000000000000000，無SIM卡 7 電子磅秤1個 原扣押物品目錄表編號11 8 夾鏈袋1包 原扣押物品目錄表編號10 9-1 現金2,200元 1.原扣押物品目錄表編號12至14 2.新台幣千元鈔99張、五百元鈔4張、百元鈔10張 9-2 現金99,800元  10 白色IPHONE手機1支 1.原扣押物品目錄表編號8  2.IMEI：000000000000000，函門號0000000000號SIM卡1張　 11 中國信託銀行帳戶存摺1本 1.原扣押物品目錄表編號7 2.帳號000-000000000000號 
附表二：扣案廖國宏所有之物
編號 物品名稱及數量 備      註 1 愷他命1包 1.原扣押物品目錄表編號3 2.為白色結晶體，檢驗結果含愷他命成分，檢驗前淨重0.439公克，檢驗後淨重0.429公克 2 K盤（煙盒）1個 1.原扣押物品目錄表編號4  2.含卡片1張 
附表三：本判決所引出處之卷宗簡稱對照表
簡稱 卷宗名稱 警一卷 高雄市政府警察局刑事警察大隊高市警刑大偵八字第11071948600號卷宗 警二卷 高雄市政府警察局刑事警察大隊高市警刑大偵八字第11073020300號卷宗 偵一卷 高雄地檢署110年度偵字第16239號卷宗 偵二卷 高雄地檢署110年度偵字第25132號卷宗 訴卷 本院111年度訴字第7號卷宗